【裁判字號】    90,訴,1694
【裁判日期】    901030
【裁判案由】    毒品危害防制條例
【裁判全文】
臺灣板橋地方法院刑事判決                          九十年度訴字第一六九四號
    公  訴  人  臺灣板橋地方法院檢察署檢察官
    被      告  甲○○
右列被告因毒品危害防制條例案件，經檢察官提起公訴（九十年度偵字第一一八七號
），本院判決如左：
    主  文
甲○○連續施用第一級毒品，累犯，處有期徒刑捌月。扣案之第一級毒品海洛因肆包
共毛重貳點參（淨重壹點玖公克）公克沒收銷燬之；又連續施用第二級毒品，累犯，
處有期徒刑柒月，第二級毒品安非他命毛重零點捌公克沒收銷燬之、分裝用吸管壹支
沒收；應執行有期徒刑壹年貳月。第一級毒品海洛因肆包共毛重貳點參（淨重壹點玖
公克）公克、第二級毒品安非他命毛重零點捌公克沒收銷燬之、分裝用吸管壹支沒收
。
    事  實
一、甲○○於民國八十五年間，因違反麻醉藥品管理條例案件，經臺灣台北地方法院
    判處有期徒刑八月，並經臺灣高等法院駁回上訴確定，於八十七年四月一日縮刑
    期滿執行完畢，不知悔改，前因施用毒品案件，經依臺灣士林地方法院裁定送觀
    察、勒戒後，認無繼續施用毒品之傾向，由臺灣士林地方法院檢察署檢察官於民
    國八十九年七月十一日，以八十九年度毒偵緝字第一八七號為不起訴處分確定。
    復不知悔悟，明知海洛因、安非他命業經毒品危害防制條例分別列為第一級、第
    二級毒品，不得製造、運輸、販賣、轉讓、施用、或持有，嗣甲○○又基於施用
    第一級毒品海洛因（下稱海洛因）及第二級毒品安非他命（下稱安非他命）之概
    括犯意，自九十年三月一日起至同月六日止，在臺北縣新莊市○○街珈多利旅館
    各連續施用海洛因及安非他命多次，嗣於九十年三月六日，在臺北縣新莊市○○
    路新莊高中前為警查獲，並扣得其持有之海洛因四小包共毛重二．三（淨重一．
    九公克）公克、安非他命乙小包毛重０．八公克、分裝用吸管乙支。經依臺灣板
    橋地方法院九十年度毒聲字第一０七一號裁定送觀察勒戒後，認有繼續施用毒品
    之傾向。並經本院以九十年度毒聲字第一三七四號裁定送戒治所戒治在案。
二、案經臺北市政府警察局士林分局移請臺灣板橋地方法院檢察署檢察官偵查起訴。
    理  由
一、訊據被告甲○○固坦承施用第二級毒品安非他命，惟辯稱：查獲當天並未施用海
    洛因，僅查獲前幾天好像是九十年三月四日吸了兩口海洛因，僅施用一次云云。
    經查，被告於警訊中已自承毒品海洛因、安非他命均有施用，最後一次是在九十
    年三月五日，在臺北縣新莊市○○街珈多利旅館施用等語（見偵查卷第七頁反面
    ）。嗣於九十年三月六日，在臺北縣新莊市○○路新莊高中前為警查獲時，並扣
    得其持有之海洛因四小包共毛重二．三（淨重一．九公克）公克、安非他命乙小
    包毛重０．八（淨重０．七公克）公克、分裝用吸管乙支等物，被告並自承扣案
    物為伊與同案查獲之林明玉共有，並共同施用等語（同上偵查卷），於本院調查
    時亦自承查獲前施用一次，查獲的海洛因亦是要拿來施用等語，是其顯係基於施
    用海洛因之概括犯意為之，並有犯罪事實欄所載之物品扣案可證，是被告施用毒
    品犯行已堪認定。又被告前因施用毒品案件，經臺灣士林地方法院裁定送觀察、
    勒戒後，認無繼續施用毒品之傾向，由臺灣士林地方法院檢察署檢察官於民國八
    十九年七月十一日，以八十九年度毒偵緝字第一八七號為不起訴處分確定，此有
    前開不起訴處分書乙份在卷足憑。其於五年內再犯毒品危害防制條例第十條之罪
    ，經再送台灣台北看守所觀察勒戒，判定有繼續施用傾向，有該所九十年三月二
    十日函送之證明書一份附卷可參，被告二犯毒品危害制條例犯行堪予認定。
三、核被告所為，係犯毒品危害防制條例第十條第二項之施用第二級毒品罪、同條例
    第十條第一項之施用第一級毒品罪。被告先後多次施用海洛因及安非他命犯行，
    時間緊接，犯罪構成要件相同，顯係基於概括犯意為之，為連續犯，爰依連續犯
    論以一罪並依法加重其刑。被告所犯前揭二罪，犯意各別、行為互殊，應分論併
    罰。至其施用前持有安非他命、海洛因之低度行為應各為施用之高度行為所吸收
    ，均不另論罪。被告於八十五年間，因違反麻醉藥品管理條例案件，經臺灣台北
    地方法院判處有期徒刑八月，並經臺灣高等法院駁回上訴確定，於八十七年四月
    一日縮刑期滿執行完畢之事實，有台灣高等法院檢察署刑案資料紀錄簡覆表在卷
    可稽，被告於五年內再犯有期徒刑之本罪，為累犯，應依法加重其刑，並遞加其
    刑。爰審酌被告違反禁令，非法吸用足以導致精神障礙及生命危險之毒品，其犯
    罪之動機、目的、次數、犯罪後之態度等一切情狀，分別量處如主文所示之刑，
    並定其應執行之刑，以示懲儆。
四、扣案之第一級毒品海洛因肆包共毛重貳點參（淨重壹點玖公克）公克、第二級毒
    品安非他命毛重零點捌公克均係查獲之毒品，依毒品危害防制條例第十八條第一
    項前段規定，不問屬於犯人與否，沒收銷燬之，分裝用吸管壹支為被告所有，供
    其犯罪所用之物，依刑法第三十八條第一項第二款沒收之。
據上論斷，應依刑事訴訟法第二百九十九條第一項前段，毒品危害防制條例第十條第
一項、第二項、第十八條第一項前段，刑法第十一條前段、第五十六條、第四十七條
、第五十一條第五款、第三十八條第一項第二款，判決如主文。
本案經檢察官蔡宏展到庭執行職務
中      華      民      國    九十      年      十      月     三十     日
                                      臺灣板橋地方法院刑事第四庭
                                          法    官    徐  子  涵
右正本證明與原本無異。
如不服本判決，應於判決送達後十日內向本院提出上訴狀 (應附繕本)。
                                          書 記 官    彭  麗  紅
中      華      民      國      九十      年    十一    月      一      日
論罪法條
毒品危害防制條例第十條：
施用第一級毒品者，處六月以上五年以下有期徒刑。
施用第二級毒品者，處三年以下有期徒刑。


司法院資訊處製作；財團法人民間司法改革基金會備份。
